臺灣花蓮地方法院刑事判決　　　　　　　 95年度易字第315號
公　訴　人　臺灣花蓮地方法院檢察署檢察官
被　　　告　己○○
　　　　　　　　　　（現於臺灣泰源技訓所執行中）
上列被告因竊盜案件，經檢察官提起公訴（95年度偵字第3413號
、第3549號、第3551號、第4653號、第4655號），暨移送併案審
理（95年度偵字第4883號、第4884號、第5029號、第5847號、第
5881號），本院判決如下：
    主  文
己○○共同連續攜帶兇器，毀越安全設備，於夜間侵入住宅竊盜
，處有期徒刑貳年。扣案之鑰匙壹支沒收。
    事  實
一、己○○前因常業竊盜案件，經臺灣高等法院花蓮分院於民國
    95年1月21日以94年度上訴字第226號判處有期徒刑3年2月，
    並於刑之執行前令入勞動場所強制工作確定。詎其仍不知悔
    改，復基於意圖為自己不法所有之概括犯意，或獨自一人，
    或夥同丑○○（所涉竊盜案件另併由臺灣高等法院花蓮分院
    審理）共同基於犯意之聯絡，於如附表一所示之時間、地點
    ，以如附表一所示之犯罪方法，連續竊得如附表一所示之他
    人財物，嗣為警循線查獲，並扣得其所有供附表一編號1 行
    竊所用之鑰匙1支。
二、案經寅○○、癸○○、甲○○、乙○○、子○○訴由花蓮縣
    警察局花蓮分局報告臺灣花蓮地方法院檢察署檢察官偵查起
    訴暨移送併案審理。
    理  由
一、上揭事實，業據被告己○○於警詢及本院審理時均坦承不諱
    ，核與證人即同案被告丑○○於本院之證述、證人即被害人
    戊○○、壬○○、丁○○、乙○○、子○○、庚○○及辛○○於警詢之證述、證人潘淑芳於警詢之證述（被告對上開證
    人於警詢中之陳述，或表示同意作為證據，或表示對證據能
    力無意見，且均未於言詞辯論終結前聲明異議，經本院審酌
    該言詞陳述作成時之情況，並無不適當之情形，依刑事訴訟
    法第第159條之5第1項、第2項之規定，上開證人警詢之陳述
    均具證據能力）大致相符，並有車輛竊盜、車牌失竊資料個
    別查詢表─查詢車輛認可資料1紙、贓物認領保管單2紙、照
    片13幀及扣案如附表一編號1所示之作案用鑰匙1把在卷可佐
    ，足徵被告之自白與事實相符，應堪採信。本件事證明確，
    被告犯行堪以認定，應依法論科。
二、查被告行為後，刑法部分條文及刑法施行法業於94年2月2日
    經總統令修正公布，並於95年7月1日施行，又參酌最高法院
    95年5月23日刑事庭第8次會議決議中關於法律變更之比較適
    用原則：刑法（乃指修正後之現行法）第2條第1項之規定，
    係規範行為後法律變更所生新舊法律比較適用之準據法，於
    刑法施行後，應適用該法第2條第1項之規定，為「從舊從輕
    」之比較；另於比較時應就罪刑有關之共犯、未遂犯、想像
    競合犯、牽連犯、連續犯、結合犯，以及累犯加重、自首減
    輕暨其他法定加減原因（如身分加減）與加減比例等一切情
    形，本於統一性及整體性原則，綜其全部罪刑之結果而為比
    較，又從刑附屬於主刑，除法律有特別規定者外，依主刑所
    適用之法律。則本案涉及法律變更部分經附表二所示比較新
    舊法之結果，修正後之規定並非較有利於被告，是依刑法第
    2條第1項前段規定，有關修正部分自應一體適用修正前刑法
    之規定，合先敘明。是核被告所為，分別係犯如附表一所犯
    法條所示之罪。又被告與丑○○就附表一編號3、4、5 所示
    犯行，有犯意聯絡及行為分擔，為共同正犯。被告多次竊盜
    犯行，時間緊接、觸犯基本構成要件相同之罪，顯係基於概
    括犯意反覆為之，為連續犯，應依修正前刑法第56條規定論
    以罪質較重之攜帶兇器，毀越安全設備，於夜間侵入住宅竊
    盜罪，並加重其刑。公訴人雖未就被告所犯附表一編號1、2
    、3、6、7 所示之竊盜犯行提起公訴，然此部分犯行與本件
    起訴部分有連續犯之裁判上一罪關係，並經檢察官函請併案
    審理，為起訴效力所及，本院自應併予審究。爰審酌被告前
    甫因常業竊盜罪遭判刑確定，有臺灣高等法院被告前案紀錄
    表乙份在卷可查，猶不知悔改，旋再犯本件犯行，顯見其法
    治觀念薄弱，檢察官求處重刑，併請求諭知強制工作，原非
    全然無見，然兼衡其犯罪之手段、目的、竊得財物之價值非
    鉅，暨其坦承犯行，尚知悔悟等一切情狀，認宜量處如主文
    所示之刑，以示懲儆。至檢察官請求併予諭知強制工作部分
    ，因被告前案業經諭知強制工作之保安處分，刻正執行中，
    是本院認無再予諭知強制工作之必要。另扣案之鑰匙1 支，
    為被告所有且供附表一編號1 行竊犯行所用之物，業據被告
    供述在卷，爰依刑法第38條第1項第2款之規定（乃從刑，應
    依主刑所適用之新法），併予宣告沒收，至同案被告丑○○
    所有之玻璃噴燈及老虎鉗，並非違禁物，亦未扣案，為免將
    來執行困難，爰不併予諭知沒收，均附此敘明。
三、公訴意旨另以：被告己○○承前概括犯意，或獨自一人，或
    夥同丑○○，共同基於犯意之聯絡，復連續涉犯下列犯行：
    (一)於95年3月20日凌晨0時30分許，由被告持自備客觀上足供
    兇器使用之螺絲起子、老虎鉗（均未扣案），在花蓮市○○○街53號1樓，竊取該處樓梯之防滑青銅1至2 條。得手後與
    丑○○駕駛車牌號碼Ｕ6－6449 號自小客車，將上開銅條出
    售予位於花蓮縣新城鄉之北埔舊貨商行。(二)於95年3 月20日
    凌晨1時許，由丑○○駕駛車牌號碼Ｕ6－6449號自小客車搭
    載被告至花蓮縣花蓮市○○○街120號1樓後，由被告持自備
    客觀上足供兇器使用之螺絲起子、老虎鉗，竊取該處樓梯之
    防滑青銅1至2條。得手後，與丑○○一同搬至上開自小客車
    上後，與丑○○將上開所竊得之銅條出售予位於花蓮縣新城
    鄉之北埔舊貨商行。(三)於95年3月底某日凌晨1時許，見花蓮
    縣花蓮市○○○街118號5樓之6 大門未上鎖，而與丑○○侵
    入該處，共同竊取甲○○所有置於該處之電腦液晶螢幕、DV
    D放影機及宏碁牌筆記型電腦各1台，嗣為警查獲，因認被告
    與丑○○共同涉有刑法第 321條第1項第1、2、3款之加重竊
    盜罪嫌云云。按犯罪事實應依證據認定之，無證據不得認定
    犯罪事實，刑事訴訟法第154條第2項定有明文。又認定不利
    於被告之事實，須依積極證據，茍積極證據不足為不利於被
    告事實之認定時，即應為有利於被告之認定，更不必有何有
    利之證據，最高法院30年上字第 816號著有判例可資參照。
    查公訴人認被告共同涉有上開竊盜犯行，無非以證人即同案
    被告丑○○於偵查中之證述、證人即告訴人寅○○、癸○○
    、甲○○於警詢之證述及現場照片為其論據。訊據被告堅詞
    否認犯行，並辯稱：伊未為上揭三件竊盜犯行等語。經查：
    證人丑○○固於警偵訊時對上揭事實證述歷歷，然其於本院
    交互詰問時卻改口證稱：上揭三件竊盜犯行均係伊一人所為
    ，僅附表一編號4、5部分，係伊與被告共同行竊。當初在作
    警詢筆錄時，因警員與伊交換條件，且警員也在找被告，故
    要伊咬被告出來，伊從警詢至偵查均未改口，在偵查中具結
    證述也不實在等語，參諸證人丑○○自身所涉竊盜犯行，已
    併由臺灣高等法院花蓮分院另案審理，是其果有意迴護被告
    ，大可將被告與其共犯本案之相關一干犯行全數綜攬坦認乃
    其所為，以卸免被告罪責，然證人丑○○並未是為，而僅就
    部分其於警、偵訊中作成不實供述之案件，交代實際犯案經
    過，並將何以供出被告之始末和盤托出，以免被告枉受刑責
    ，而其自身卻須受偽證罪之處罰，若非實情，其何需如此？
    從而證人丑○○於本院審理時之證述應堪採信。又證人即告
    訴人寅○○、癸○○、甲○○於警詢之證述，僅能指訴上開
    防滑青銅或電腦液晶螢幕、DVD 放影機及宏碁牌筆記型電腦
    各 1台遭竊，然未能確切指認係遭何人所竊；再者，現場照
    片僅得證明失竊地點及銷贓處所，亦無法推論上開財物失竊
    係被告所為。綜上所述，公訴人所為舉證，均無法證明被告
    確有與丑○○共同涉犯上揭三件竊盜犯行；此外，復查無其
    他積極證據，足為被告確有公訴意旨所指上揭犯行之佐證，
    原應為無罪之諭知，惟公訴意旨認此部分與前開有罪部分有
    連續犯之裁判上一罪關係，爰不另為無罪之諭知。至證人丑
    ○○於偵查中具結後所為虛偽證述，是否涉有偽證罪嫌，應
    俟本案確定後由檢察官另行偵辦處理，末此敘明。
據上論斷，應依刑事訴訟法第299條第1項前段，刑法第2條第1項
前段、第321條第1項第1、2、3款、第38條第1項第2 款，修正前
刑法第28條、第56條，判決如主文。
本案經檢察官丙○○到庭執行職務。
中　　華　　民　　國　　96　　年　　1 　　月　　18　　日
　　　　　　            臺灣花蓮地方法院刑事第一庭
                            審判長法官  張  健  河
                                  法官  李  世  華
                                  法官  吳  韻  馨
上列正本證明與原本無異。
如對本判決不服，應於送達後10日內，向本院提出上訴狀（應抄
附繕本）告訴人或被害人如對於本判決不服者，應具備理由請求
檢察官上訴，其上訴期間之計算係以檢察官收受判決正本之日期
為準。
                                 書記官
中　　華　　民　　國　　96　　年　　1 　　月　　19　　日
附錄本判決論罪之法律條文：
中華民國刑法第321條：
犯竊盜罪而有下列情形之一者，處六月以上、五年以下有期徒刑
：
一、於夜間侵入住宅或有人居住之建築物、船艦或隱匿其內而犯
    之者。
二、毀越門扇、牆垣或其他安全設備而犯之者。
三、攜帶兇器而犯之者。
四、結夥三人以上而犯之者。
五、乘火災、水災或其他災害之際而犯之者。
六、在車站或埠頭而犯之者。
前項之未遂犯罰之。
附表一：
┌─┬─────┬─────┬─────┬─────┬────────┬────────┐
│編│時間      │地點      │被害人    │被竊財物  │    犯罪方法    │所犯法條        │
│號│          │          │          │          │                │                │
├─┼─────┼─────┼─────┼─────┼────────┼────────┤
│ 1│95年2月15 │花蓮縣吉安│戊○○    │車號HQ-832│己○○持自備鑰匙│刑法第320條第1項│
│  │日晚上11時│鄉北昌村自│          │9號自小貨 │竊取            │之竊盜罪        │
│  │許        │立路89巷內│          │車1部     │                │                │
├─┼─────┼─────┼─────┼─────┼────────┼────────┤
│2 │95年2月27 │花蓮縣吉安│壬○○    │筆記型電腦│己○○見該處大門│刑法第320條第1項│
│  │日中午    │鄉慶豐十二│          │1臺       │未關而徒手侵入行│之竊盜罪        │
│  │          │街166巷21 │          │          │竊（侵入住宅部分│                │
│  │          │號        │          │          │未據告訴）。得手│                │
│  │          │          │          │          │後，在花蓮市國聯│                │
│  │          │          │          │          │五路某電子遊樂場│                │
│  │          │          │          │          │，將上開電腦以新│                │
│  │          │          │          │          │臺幣（下同）5千 │                │
│  │          │          │          │          │元之價格售予姓名│                │
│  │          │          │          │          │不詳，綽號「阿龍│                │
│  │          │          │          │          │」男子，變賣款項│                │
│  │          │          │          │          │供己用罄        │                │
├─┼─────┼─────┼─────┼─────┼────────┼────────┤
│3 │95年3月30 │花蓮縣新城│丁○○    │丁○○之姐│己○○夥同丑○○│刑法第321條第1項│
│  │日凌晨1時 │鄉嘉新村嘉│          │林曉雯保險│，由丑○○持其所│第1、2款之夜間侵│
│  │許        │里三街113 │          │員證書、二│有之玻璃噴燈（未│入住宅，毀越安全│
│  │          │巷3號     │          │信存摺、花│扣案）在上開住宅│設備竊盜罪      │
│  │          │          │          │蓮區中小企│窗戶玻璃加熱後，│                │
│  │          │          │          │銀存摺、合│噴水使該窗戶玻璃│                │
│  │          │          │          │作金庫存摺│碎裂踰越侵入行竊│                │
│  │          │          │          │、汽車駕照│，得手後，所竊財│                │
│  │          │          │          │、丁○○之│物均由丑○○取去│                │
│  │          │          │          │台新銀行存│                │                │
│  │          │          │          │摺、花蓮新│                │                │
│  │          │          │          │秀農會存摺│                │                │
│  │          │          │          │、土地銀行│                │                │
│  │          │          │          │、花蓮市農│                │                │
│  │          │          │          │會、花蓮區│                │                │
│  │          │          │          │中小企業銀│                │                │
│  │          │          │          │行、第一商│                │                │
│  │          │          │          │業銀行、  │                │                │
│  │          │          │          │FW-3070號 │                │                │
│  │          │          │          │汽車行照、│                │                │
│  │          │          │          │印章4個、 │                │                │
│  │          │          │          │電腦光碟機│                │                │
│  │          │          │          │、硬碟、手│                │                │
│  │          │          │          │寫筆等物  │                │                │
├─┼─────┼─────┼─────┼─────┼────────┼────────┤
│4 │95年4月1日│花蓮縣新城│乙○○    │BENQ手機1 │己○○夥同丑○○│刑法第321條第1項│
│  │上午10時許│鄉嘉新村嘉│          │支、烏龜造│，由丑○○徒手破│第2款之毀越安全 │
│  │          │北村嘉北二│          │型撲滿1個 │壞該處廚房後面之│設備竊盜罪      │
│  │          │街8之1號  │          │（內約有零│鋁窗，兩人即侵入│                │
│  │          │          │          │錢1千多元 │（侵入住宅部分未│                │
│  │          │          │          │）、玉戒指│據告訴）行竊。得│                │
│  │          │          │          │2個、水晶 │手後，現金兩人朋│                │
│  │          │          │          │手鍊1串、 │分花用，其餘之物│                │
│  │          │          │          │佛珠6串、 │由丑○○交予其女│                │
│  │          │          │          │玳瑁串珠項│友潘淑芳        │                │
│  │          │          │          │鍊及手環、│                │                │
│  │          │          │          │女用手錶1 │                │                │
│  │          │          │          │支、太平洋│                │                │
│  │          │          │          │生活信用卡│                │                │
│  │          │          │          │、玉山銀行│                │                │
│  │          │          │          │生活場信用│                │                │
│  │          │          │          │卡、遠東銀│                │                │
│  │          │          │          │行及渣打銀│                │                │
│  │          │          │          │行信用卡、│                │                │
│  │          │          │          │大阪百貨  │                │                │
│  │          │          │          │VIP卡、家 │                │                │
│  │          │          │          │樂福折扣卡│                │                │
│  │          │          │          │各1張等物 │                │                │
├─┼─────┼─────┼─────┼─────┼────────┼────────┤
│5 │95年4月4日│花蓮縣花蓮│子○○    │小手飾、零│己○○夥同丑○○│刑法第321條第1項│
│  │凌晨1時許 │市○○路39│          │錢約1千多 │，由己○○持鄭英│第1、2、3款攜帶 │
│  │          │號（起訴書│          │元、電腦液│彥所有之老虎鉗（│兇器，毀越安全設│
│  │          │誤載為37號│          │晶螢幕1台 │未扣案）破壞該住│備，於夜間侵入住│
│  │          │之5）     │          │、提款卡、│宅之大門門鎖後，│宅竊盜罪        │
│  │          │          │          │及信用卡等│兩人一同侵入行竊│                │
│  │          │          │          │物        │，得手後，現金兩│                │
│  │          │          │          │          │人朋分花用，其餘│                │
│  │          │          │          │          │之物則隨意丟棄  │                │
├─┼─────┼─────┼─────┼─────┼────────┼────────┤
│6 │95年5月8日│花蓮市中華│庚○○    │3千元     │己○○徒手破壞該│刑法第321條第1項│
│  │凌晨5時許 │路373號「 │          │          │處二樓門窗後侵入│第1、2款之夜間侵│
│  │          │柯氏水族館│          │          │，竊取置於該店櫃│入有人住居之建築│
│  │          │」        │          │          │檯內之3千元，得 │物，毀越安全設備│
│  │          │          │          │          │手後，供己用罄  │竊盜罪          │
├─┼─────┼─────┼─────┼─────┼────────┼────────┤
│7 │95年5月9日│花蓮縣花蓮│辛○○    │咖啡色皮包│己○○見被害人駕│刑法第320條第1項│
│  │晚上8時15 │市南濱公園│          │1個（內有 │駛之車牌號碼7660│竊盜罪          │
│  │分許      │停車場內  │          │提款卡、信│-GY自小客車停放 │                │
│  │          │          │          │用卡、1百 │在該處，以石頭砸│                │
│  │          │          │          │元、健保卡│破車窗後（毀損部│                │
│  │          │          │          │、駕照及身│分未據告訴），竊│                │
│  │          │          │          │分證及鑰匙│取上開財物。得手│                │                   │          │                    │
│  │          │          │          │1串）     │後，現金供己花用│                │                   │          │                    │
│  │          │          │          │          │，其餘物品則棄置│                │                   │          │                    │
│  │          │          │          │          │在花蓮市○○路七│                │                   │          │                    │
│  │          │          │          │          │腳川溪          │                │                   │          │                    │
└─┴─────┴─────┴─────┴─────┴────────┴────────┘                   │          │                    │
附表二：
┌───┬───────┬────────┬──────┐
│比較  │修正前刑法於本│（修正後）刑法於│依從舊從輕原│
│法條  │案適用之法律效│本案適用之法律效│則比較結果  │
│      │果            │果              │            │
├───┼───────┼────────┼──────┤
│刑法第│二人以上共同「│ 二人以上共同「 │二者僅法條文│
│28條  │實施」犯罪之行│ 實行」犯罪之行 │字修正，適用│
│      │為者，皆為正犯│ 為者，皆為正犯 │結果並無不同│
├───┼───────┼────────┼──────┤
│刑法第│適用該條連續犯│刪除該條連續犯之│本條從修正前│
│56條  │之規定，以一罪│規定。則本件應將│刑法較有利於│
│      │論，並得加重本│所涉多次竊盜、加│被告        │
│      │刑至2分之1    │重竊盜罪，依數罪│            │
│      │              │併罰之規定論處，│            │
│      │              │得定於各刑中最長│            │
│      │              │期以上，各刑合併│            │
│      │              │刑期以下，定其刑│            │
│      │              │期，但不得逾30年│            │
│      │              │                │            │
├───┴───────┴────────┴──────┤
│綜合比較結果：修正後之刑法並非較有利於被告，故本案有關│
│修正部分應一體適用修正前刑法。                        │
└───────────────────────────┘
